# 定制软件和通用软件的判断标准

提问人：jenney_lee 时间：2012-01-12 11:32:54
老师您好! 我想请教一下定制软件和通用软件的判断标准 具体是这样:我们公司现在有个软件是按照别人的要求来开发,但是没有签合同,是把样本做出来后再给客户去演示,再确定是否要修改,改动多少现在确定不了.问过技术人员说这软件的独特性比通用性占的比例大,但是销售给客户时是不转让著作权和所有权之类的,也就是说今后还是可以销售给别的客户,象这种情况如何判断此软件是属于定制软件还是通用软件?成本是否可以资本化? 十分困惑,麻烦解答!感谢!

回答人：chenyiwei
根据你说的情况，“问过技术人员说这软件的独特性比通用性占的比例大”，如果在目前只有这一个确定的客户，“今后还是可以销售给别的客户”只是一个一般性的市场预测，并无已签订的销售合同等确凿客观证据提供支持，而且如果以后再销售给其他客户时仍需要根据其他客户需求作出较大修改并发生较大的定制成本的，则应界定为定制软件。由于目前尚无证据表明该软件除了销售给该已知客户以外还可以有其他经济利益实现方式，所以相关的开发成本应全部计入与该已知客户对应的销售成本中。